nl: Raamregelaar werking: Elektrisch; Elektrisch (inclusief motor); Elektrisch (exclusief motor); Handmatig (zwengel); Overige
ko: 창문 조절 장치 작동 방식: 전동식; 전동식(모터 포함); 전동식(모터 미포함); 수동식(크랭크); 기타
sl-SI: Delovanje pomikanja stekel: Električno; Električno (motor priložen); Električno (motor ni priložen); Ročno (ročica); Drugo
bg-BG: Управление на механизма за прозореца: Електрическо; Електрическо (с включен двигател); Електрическо (без двигател); Ръчно (манивела); Друго
pt-BR: Regulador de janela operação: Elétrico; Elétrico (com motor); Elétrico (sem motor); Manual (manivela); Outro
ru: Тип привода стеклоподъемника: Электрический; Электрический (с мотором); Электрический (без мотора); Механический (ручной); Другое
da: Betjening af vinduesregulator: Elektrisk; Elektrisk (inklusive motor); Elektrisk (eksklusive motor); Manuel (håndsving); Andet
nb: Betjening av vindusheis: Elektrisk; Elektrisk (motor inkludert); Elektrisk (motor ikke inkludert); Manuell (sveiv); Annet
lt-LT: Langų reguliatoriaus veikimas: Elektrinis; Elektrinis (su varikliuku); Elektrinis (be varikliuko); Rankinis (sukamas); Kita
ro-RO: Acționarea macaralei geamului: Electric; Electric (motor inclus); Electric (motor neinclus); Manual (manivelă); Altele
zh-CN: 车窗升降器操作: 电动; 电动（包含电机）; 电动（不含电机）; 手动（曲柄）; 其他
fr: Mode d’actionnement du lève-vitre: Électrique; Électrique (moteur inclus); Électrique (moteur non inclus); Manuel (manivelle); Autre
hu: Ablakemelő működése: Elektromos; Elektromos (motorral); Elektromos (motor nélkül); Kézi (kurblis); Egyéb
th: การทำงานของกลไกปรับระดับกระจก: ไฟฟ้า; ไฟฟ้า (รวมมอเตอร์); ไฟฟ้า (ไม่รวมมอเตอร์); แมนวล (มือหมุน); อื่นๆ
tr: Cam kaldırma mekanizması çalışma tipi: Elektrikli; Elektrikli (motor dahil); Elektrikli (motor dahil değil); Manuel (kollu); Diğer
sk-SK: Ovládanie ovládača okna: Elektrické; Elektrické (vrátane motora); Elektrické (bez motora); Manuálne (kľuka); Iné
pl: Działanie regulatora szyb: Elektryczny; Elektryczny (z silnikiem); Elektryczny (bez silnika); Ręczny (korbka); Inny
el: Λειτουργία του ρυθμιστή παραθύρων: Ηλεκτρικό; Ηλεκτρικό (περιλαμβάνεται μοτέρ); Ηλεκτρικό (δεν περιλαμβάνεται μοτέρ); Χειροκίνητο (μανιβέλα); Άλλο
es: Funcionamiento del regulador de la ventana: Eléctrico; Eléctrico (motor incluido); Eléctrico (motor no incluido); Manual (manivela); Otro
it: Funzionamento dell'alzacristallo: Elettrico; Elettrico (motore incluso); Elettrico (motore non incluso); Manuale (a manovella); Altro
cs: Způsob ovládání stahování oken: Elektrické; Elektrické (včetně motoru); Elektrické (bez motoru); Manuální (klička); Jiné
en: Window regulator operation: Electric; Electric (motor included); Electric (motor not included); Manual (crank); Other
hr-HR: Rad regulatora prozora: Električni; Električni (uključen motor); Električni (motor nije uključen); Ručni (ručica); Ostalo
fi: Ikkunannostimen toiminta: Sähkökäyttöinen; Sähkökäyttöinen (sisältää moottorin); Sähkökäyttöinen (ei sisällä moottoria); Manuaalinen (kampi); Muu
vi: Hoạt động của bộ điều chỉnh cửa sổ: Chỉnh điện; Chỉnh điện (có kèm mô tơ); Chỉnh điện (không kèm mô tơ); Chỉnh cơ (tay quay); Khác
zh-TW: 車窗升降機操作: 電動; 電動 (內含馬達); 電動 (不含馬達); 手動 (手搖式); 其他
pt-PT: Funcionamento do regulador de vidro: Elétrico; Elétrico (motor incluído); Elétrico (motor não incluído); Manual (manivela); Outro
ja: ウィンドウレギュレーター操作方式: 電動; 電動 (モーター付属); 電動 (モーター付属なし); 手動 (クランク); その他
sv: Fönsterhiss – operativ funktion: Elektrisk; Elektrisk (motor ingår); Elektrisk (motor ingår ej); Manuell (vev); Övrigt
de: Betätigungsart des Fensterhebers: Elektrisch; Elektrisch (inklusive Motor); Elektrisch (ohne Motor); Manuell (Kurbel); Sonstige